【裁判字號】    92,自,6
【裁判日期】    920227
【裁判案由】    傷害等
【裁判全文】
臺灣高雄地方法院刑事判決                              九十二年度自字第六號
    自  訴  人  甲○○
    被      告  戊○○
右列被告因傷害案件，經自訴人提起自訴，本院判決如左：
    主  文
戊○○傷害人之身體，處有期徒刑貳月，如易科罰金以佰元折算壹日。
    事  實
一、緣戊○○與甲○○本係好友，兩家交往密切。惟嗣戊○○與其妻秀櫻失和以來
    ，戊○○懷疑甲○○凝介入其中破壞渠夫妻感情，自此對甲○○心生嫌隙，終至
    反目成仇。於九十一年十二月二十九日二十三時許，戊○○偕同友人丁○○前往
    高雄市○○區○○街二十巷十號甲○○住居之「公園綠洲大樓」社區找甲○○欲
    協談有關鄭妻秀櫻離家出走之事，雙方即戊○○、丁○○及甲○○偕其妻丙○○等四人，在上址大樓社區一樓管理室分坐兩側商談，詎戊○○因不滿甲○○堅
    決否認有介入其家庭，竟基於故意傷害人身之犯意，徒手圈勒甲○○頸部，以拳
    頭毆擊徐某胸部，再將甲○○壓制以頭擊地，致甲○○受有頭部外傷腦震盪、前
    胸挫傷、頸部挫傷等傷害。嗣經在場之管理員乙○○呼叫同棟住戶制止，戊○○
    始罷手悻然離去。
二、案經自訴人甲○○訴由本院審判。
    理  由
一、訊據被告戊○○固不諱言於右揭時、地，有偕同友人丁○○前往自訴人住居之社
    區，質問自訴人有無介入破壞其夫妻感情，並在該大樓社區一樓管理室發生扭打
    等事實，但仍矢口否認傷害犯行，辯稱：我只是伸手搭住自訴人肩頭，想將自訴
    人拉起到另處商談，但一不小心二人皆滑倒在地，自訴人也有打我等語。經查：
  (一)右揭事實業據自訴人甲○○指證綦詳，而被告於本院初訊調查時亦直承：我以雙
    手勒住自訴人脖子，（自訴人）頸傷我願負責，係二人發生扭打等語綦實（參本
    院九十一年一月十七日訊問筆錄第四頁）。可見自訴人指訴即信而有徵非無端誣
    攀情事。
  (二)次查，並經證人即該「公園綠洲大樓」社區值班管理員乙○○結證稱：（案發）
    當日晚上十一時多，被告偕同另位友人來找甲○○，．．．徐太太（即自訴人之
    妻丙○○）先下樓，不久徐先生（即自訴人）也隨同下來，四個人就坐在會客室
   ，．．．後來發生爭吵，不久就看到被告出手打自訴人，．．．只知是徒手打等
    語；及另證人即自訴人之妻丙○○亦同證稱：（前略）我們雙方四人（按即被告
    、丁○○及自訴人夫妻）坐在會客室談話，談有關被告太太離家出走的事，當時
    我不清楚被告來訪用意，與被告同來的朋友要我們表示一點誠意，我回絕因這是
    鄭家夫妻的事，被告朋友甚至要我把鄭太太帶回來，我回答「要不要回來，不是
    我去帶就會回來的」，當時談話內容尚平和，我還在與被告朋友交談中，被告就
    站起來跑到我先生坐位後方以手圈勒我先生脖子把我先生壓在地上，一手勒著一
    手打我先生肚子，我試圖要拉開但拉不開，與被告同去的朋友還是坐著沒有動，
    我請管理員呼叫住戶下來，後來被告把我先生頭按打在地，頭部還腫腫的包包等
    語綦詳等語（以上證詞均見本院九十二年二月二十六日審判筆錄第四頁、第七頁
    ）。觀諸上述證人均係在場目擊之原始證人，此據被告所不爭執，而證詞亦與自
    訴人所陳述遭被告毆打之情節相符，自足佐為斷罪之資料。被告於此雖否認上述
    證詞，但不能提出反證以實其說，其空言否認不足採信。至於案發現場既有上述
    二位證人做證，事實已堪採認，被告於此要求再傳喚另在場之丁○○（已受合法
    傳喚卻未到庭）作證，核屬無必要，附予明。
  (三)此外，本件尚有自訴人提出之「國軍左營醫院附設民眾診療服務處」出具之診斷
    證明書附卷足按，核諸上述書證所揭載之傷勢經核均與自訴人所陳受傷情節悉相
    符合；
    綜上所述，本件事證已臻明確，被告空言否認犯行不足採信，被告犯行洵堪認定
    。
二、核被告戊○○所為係犯刑法第二百七十七條第一項傷害罪。爰審酌：被告之品行
    、人格、經歷（前有賭博前科，經法院判處有期徒刑五月，於八十四年間易科罰
    金執行完畢；又於八十九年間共犯傷害罪，經本院判處拘役三十日亦經易科罰金
    執行完畢，以上有臺灣高等法院被告全國前案紀錄表可稽），其與自訴人本係舊
    識竟因質疑自訴人而出手傷人、且事後猶多辯解不願坦承實情及審酌被害人所受
    之傷害等集中於頭、頸、胸等部位，客觀上傷勢非輕；惟念在被告是因妻離家子
    女失照護，一時情緒失控致加暴人身，其行雖不足取但非全無值於憫等一切情狀
    ，爰量處如主文所示之刑並諭知易科罰金之折算標準，以資警惕毋使再犯。
據上論斷，依刑事訴訟法第三百四十三條、第二百九十九條第一項前段，刑法第二百
七十七條第一項、第四十一條第一項，罰金罰鍰提標準條例第一條前段、第二條，判
決如主文。
中    華    民    國    九十二    年       二       月      二十七      日
                              臺灣高雄地方法院刑事第五庭
                                  法  官  朱  盈  吉
右正本證明與原本無異。
如不服本判決，應於判決送達後十日內，向本院提出上訴狀。
                                  書記官  吳  金  霞
中    華    民    國    九十二    年       三       月        十        日


司法院資訊處製作；財團法人民間司法改革基金會備份。
